【裁判字號】    90,訴,381
【裁判日期】    920825
【裁判案由】    違反毒品危害防制條例等
【裁判全文】
臺灣新竹地方法院刑事判決                            九十年度訴字第三八一號
    公  訴  人  臺灣新竹地方法院檢察署檢察官
    被      告  丙○○
    選任辯護人  徐國楨  律師
                曾能煜  律師
右列被告因違反毒品危害防制條例案件，經檢察官提起公訴（八十九年度偵字第三八
五六、六三九三、六四一九號），及移
），本院判決如左：
    主  文
丙○○連續意圖販賣而持有第一級毒品，累犯，處有期徒刑拾壹年，扣案之第一級毒
品海洛因陸包（合計淨重捌點柒公克、包裝重壹點壹零公克）、第一級毒品海洛因陸
包（合計淨重拾捌點柒柒公克、包裝重壹點伍玖公克）、第一級毒品海洛因貳包（淨
重貳捌點捌參公克，包裝重貳點玖參公克）均沒收銷燬，海洛因研磨機壹台、電子秤
參個、電子計算機壹台、分裝袋參仟伍佰零肆個均沒收；又連續意圖販賣而持有第二
級毒品，累犯，處有期徒刑陸年，扣案之第二級毒品安非他命柒包毛重壹佰貳拾伍公
克、第二級毒品安非他命伍包毛重玖拾陸公克、第二級毒品安非他命柒包毛重壹佰零
玖點玖肆公克均沒收銷燬，電子秤參個、電子計算機壹台、分裝袋參仟伍佰零肆個均
沒收；又持有第二級毒品，累犯，處有期徒刑參月，扣案大麻（淨重貳點貳肆公克、
包裝重零點參貳公克）及搖頭丸壹顆（毛重零點伍捌公克、淨重零點參柒公克、驗餘
零點參肆公克）均沒收銷燬；又未經許可持有可發射子彈具有殺傷力之改造手槍，累
犯，處有期徒刑壹年陸月，併科罰金新台幣壹拾伍萬元，罰金如易服勞役，以銀元參
佰元即新台幣玖佰元折算壹日，扣案改造手槍壹支（槍枝管制編號00000000
00、含彈匣貳個）、子彈參顆均沒收；又未經許可，製造刀械，累犯，處有期徒刑
伍月，扣案武士刀壹把沒收；又變造汽車駕駛執照，足以生損害於公眾及他人，累犯
，處有期徒刑肆月，扣案變造之庚○○汽車駕駛執照上丙○○相片壹張沒收。應執行
有期徒拾玖年，併科罰金新台幣壹拾伍萬元，罰金如易服勞役，以銀元參佰元即新台
幣玖佰元折算壹日。扣案之第一級毒品海洛因陸包（合計淨重捌點柒公克、包裝重壹
點壹零公克）、第一級毒品海洛因陸包（合計淨重拾捌點柒柒公克、包裝重壹點伍玖
公克）、第一級毒品海洛因貳包（淨重貳捌點捌參公克，包裝重貳點玖參公克）、第
二級毒品安非他命柒包毛重壹佰貳拾伍公克、第二級毒品安非他命伍包毛重玖拾陸公
克、第二級毒品安非他命柒包毛重壹佰零玖點玖肆公克、大麻（淨重貳點貳肆公克、
包裝重零點參貳公克）、搖頭丸壹顆（毛重零點伍捌公克、淨重零點參柒公克、驗餘
零點參肆公克）均沒收銷燬，海洛因研磨機壹台、電子秤參個、電子計算機壹台、分
裝袋參仟伍佰零肆個、改造手槍壹支（槍枝管制編號0000000000、含彈匣
貳個）、子彈參顆、武士刀壹把、變造之庚○○汽車駕駛執照上丙○○相片壹張均沒
收。
    事  實
一、丙○○前曾於民國八十六年間因竊盜案件，經本院判處有期徒刑七月，嗣經台灣
    高等法院判決上訴駁回確定，於八十八年二月二日執行完畢。猶不知悔改。
    （一）１、於八十九年七月六日前之某日購入第一級毒品海洛因及第二級毒品安
          非他命後，除供己吸用之外（丙○○施用第一、二級毒品部分業經本院分
          別判處有期徒刑十一月、七月，並定應執行之刑為有期徒刑一年四月），
          竟基於概括犯意，意圖販賣而持有之，並自備電子秤一個及分裝袋一千五
          百十四個，以供其準備出售第一、二級毒品之用。嗣於八十九年七月六日
          下午三時許，在新竹縣湖口鄉○○路二號一樓丙○○租屋處為警查獲當時
          在場之乙○○（另行審結），扣得丙○○所有如附表一所示之物，惟徐文
          才於警員甫進入上開房屋時即爬窗逃逸無蹤。２、丙○○復承前概括之犯
          意，於八十九年十一月初向綽號「龍哥」之不詳姓名成年男子購入海洛因
          及安非他命，除供已施用之外，並意圖販賣而持有，且自備電子秤一個、
          電子計算機一台、分裝袋一千九百九十個及海洛因研磨機一台，以供其準
          備出售第一、二級毒品之用。嗣於八十九年十一月九日凌晨零時十分許，
          在新竹縣新豐鄉○○路○段一五五號之十六五樓六一五室租屋處為警查獲
          ，並扣得如附表二所示之物。３、丙○○於八十九年十一月九日為警查獲
          ，經檢察官聲請本院裁定送觀察勒戒處所觀察勒戒後，認有繼續施用毒品
          之傾向，經本院裁定令入戒治處所強制戒治後，於九十年七月三日出所，
          惟丙○○仍未能戒絕毒品，復於九十一年一月一日再向綽號「龍哥」之不
          詳姓名成年男子購入海洛因及安非他命，且承前之概括犯意，除供己施用
          外，並意圖販賣而持有，且自備電子秤一個，以供其準備出售第一、二級
          毒品之用。嗣於九十一年一月二日下午五時許，在新竹縣竹東鎮○○路六
          十八號旁為警查獲，扣得如附表三所示之物。
    （二）丙○○於八十九年十一月初某日，在新竹縣新豐鄉○○路拾得第二級毒品
          大麻（淨重二．二四公克、包裝重０．三二公克）及搖頭丸一顆（毛重０
          ．五八公克、淨重０．三七公克），即將之攜回新竹縣新豐鄉○○路○段
          一五五號之十六五樓六一五室租屋處，未經許可而持有之，嗣於八十九年
          十一月九日凌晨零時十分許在上開處為警查獲，並扣得如附表二所示之物
          。
    （三）丙○○於八十三年間，購得仿Ｐ．ＢＥＲＥＴＴＡ廠半自動手槍製造而換
          裝車通之金屬槍管可發射子彈具有殺傷力之改造玩具槍一支（槍枝管制編
          號0000000000、含彈匣二個）及子彈十一顆（其中８．７ｍｍ
          六顆經鑑定認不具殺傷力，其餘五顆經試射二顆認具殺傷力，僅餘三顆）
          ，即未經許可而持有，並將之放置於新竹縣新豐鄉○○路○段一五五號之
          十六五樓六一五室租屋處，嗣於八十九年十一月九日凌晨零時十分許在上
          開處為警查獲，並扣得如附表二所示之物。
    （四）丙○○於八十九年九月間，在新竹縣新埔鎮某處工作地點，未經許可製造
          武士刀一把，並將之攜回新竹縣新豐鄉○○路○段一五五號之十六五樓六
          一五室租屋處，嗣於八十九年十一月九日凌晨零時十分許在上開處為警查
          獲，並扣得如附表二所示之物。
    （五）丙○○於八十九年六月中旬某日，在桃園縣某地，拾獲庚○○所有於八十
          八年十月間在桃園縣被竊之汽車駕駛執照一枚，竟意圖為自己不法之所有
          而予以侵占入己。並於十餘天後即約於八十九年六月底，在宜蘭縣某工作
          地點，將上開拾獲之庚○○汽車駕駛執照上之庚○○相片撕除，並換貼自
          己之相片予變造，足生損害於庚○○與監理機關對於汽車駕駛人管理之正
          確性。
二、案經新竹縣警察局竹東分局報告暨新竹市警察局移送台灣新竹地方法院檢察署檢
    察官偵查起訴暨移送併辦。
    理  由
一、訊據被告丙○○對於事實一（二）（三）（四）（五）之犯行坦承不諱，復據被
    害人庚○○於本院調查時證述甚詳，並有如附表二所示之物扣案可稽及交通部公
    路總局新竹區監理所桃園監理站九十一年九月九日九一竹監桃字第二二四九三號
    函附卷可佐，且扣案之大麻、搖頭丸經送驗結果，搖頭丸含甲基安非他命、ＭＤ
    ＭＡ成分，有內政部警政署刑事警察局九十年五月十日刑鑑字第四四四七九號鑑
    驗通知書附於台灣新竹地方法院檢察署（下稱新竹地檢署）八十九年度偵字第六
    三九三號偵查卷第二十九至三十頁可稽；又扣案之煙草送驗結果，亦有第二級第
    二十四項毒品大麻成分（淨重二‧二四公克、包裝重０‧三二公克），有法務部
    調查局九十年一月四日0000000號鑑定通知書附於本院卷第五十一頁可考
    ，另扣案之改造手槍一支及子彈十一顆經送請內政部警政署刑事警察局鑑定結果
    ，認該改造手槍係仿Ｐ．ＢＥＲＥＴＴＡ廠半自動手槍製造而換裝車通之金屬槍
    管改造之玩具槍，滑套及槍身材質為金屬，擊發機械正常，具發射子彈功能，具
    殺傷力，子彈十一顆其中五顆係金屬彈殼、彈頭（直徑約８．６ｍｍ─９．８ｍ
    ｍ）組合而成之土造子彈，採樣二顆試射結果均可擊發，具殺傷力，有該局八十
    九年十一月二十九日刑鑑字第一八０五六四號鑑驗通知書附於新竹地檢署八十九
    年度偵字第六三九三號偵查卷宗第二十七頁可參。而該把武士刀經鑑定結果，認
    屬槍砲彈藥刀械管制條例所列管之武士刀，亦有新竹縣警察局刀械鑑驗小組工作
    紀錄表附於新竹地檢署八十九年度偵字第六四一九號偵查卷宗第五十九頁可按。
二、被告雖坦承如附表二、三所示之第一、二級毒品海洛因、安非他命、研磨機、電
    子秤、計算機、分裝袋為其所有，惟矢口否認有何意圖販賣而持有之犯行，辯稱
    ：如附表一所示之物非其所有，警方查獲之地點雖為其所承租，但警方查獲之時
    間，其人在宜蘭工作；如附表二、三所示之海洛因及安非他命係供己施用，其餘
    物品係供外出工作攜帶方便云云。惟查：
    （１）如附表一、二、三所示之毒品經分別送請法務部調查局及內政部警政署刑
          事警察局鑑定結果，如附表一編號１所示之白粉六包均含第一級第六項毒
          品海洛因成分，合計淨重八．七九公克（包裝重一．一０公克），純度五
          ０．六二％，純質淨重四．四五公克，有法務部調查局八十九年七月二十
          八日00000000號鑑定通知書附於新竹地檢署八十九年度偵字第三
          八五六號偵查卷宗第四十八頁可參，而附表一編號２所示之七包毒品均檢
          出二級毒品甲基安非他命成分，亦有內政部警政署刑事警察局八十九年八
          月八日刑鑑字第九六四一五號鑑驗通知書附於本院刑事卷宗第二十五頁可
          佐。又如附表二編號２所示之白粉六包均含有第一級第六項毒品海洛因成
          分，合計淨重十八．七七公克（包裝重一．五九公克），純度七二．二七
          ％，純質淨重十三．五七公克，有法務部調查局九十年一月十日0000
          0000號鑑定通知書附於新竹地檢署八十九年度偵字第六三九三號偵查
          卷宗第二十八頁可參，而附表二編號３所示之五包毒品均檢出二級毒品甲
          基安非他命成分，亦有內政部警政署刑事警察局九十年五月十日刑鑑字第
          四四四七九號鑑驗通知書附於新竹地檢署八十九年度偵字第六三九三號偵
          查卷第二十九至三十頁可稽。如附表三編號１所示之白粉二包均含第一級
          第六項毒品海洛因成分，合計淨重二八．八三公克（包裝重二．九三公克
          ），純度六三．四五％，純質淨重一八．二九公克，有法務部調查局九十
          一年二月十八日鑑定通知書附於本院刑事卷宗第七十七頁可參，而附表三
          編號２所示之七包毒品均檢出二級毒品甲基安非他命成分，亦有內政部警
          政署刑事警察局九十一年二月一日刑鑑字第四０一四號鑑驗通知書附於本
          院刑事卷宗第一五一頁可佐。
    （２）事實一（一）之查獲地點係被告丙○○於八十九年七月三日向屋主陳勝德
          承租，此有房屋租賃契約附於新竹地檢署八十九年度偵字第三八五六號偵
          查卷宗第八十五頁可參，並據證人即屋主陳勝德於警詢中證述在卷（參新
          竹地檢署八十九年度偵字第三八五六號偵查卷宗第七十一至七十二頁），
          而警方於甫進入該屋時，被告丙○○即爬窗逃逸無蹤等情業據證人即當時
          查獲之警員戊○○迭於偵查中及本院訊問時證述在卷（參新竹地檢署八十
          九年度偵字第三八五六號偵查卷宗第二十六頁背面及本院刑事卷宗第六十
          五至第六十七頁），復據當時在場為警查獲之同案被告乙○○迭於警詢、
          偵查及本院訊問時供述甚詳（參新竹地檢署八十九年度偵字第三八五六號
          偵查卷宗第五頁背面、第二十五頁背面、第四十五頁背面、本院刑事卷宗
          第六十六頁），是被告丙○○於警員查獲時甫從租屋處跳窗逃逸之事實應
          可確認，被告所辯查獲當時人在宜蘭云云，顯不可採。雖被告丙○○辯稱
          係乙○○是去找其看看有無工作可做云云，惟同案被告乙○○迭次於警詢
          、偵查及本院訊問時均供稱係前往被告丙○○上開租屋處協助丙○○搬家
          ，並未供稱係去找被告打聽工作，且證人戊○○於本院訊問時亦證述該屋
          可判斷係剛搬進去，因東西還打包沒有打開，裡面的東西都還沒有擺設好
          等語（參本院刑事卷宗第六十六頁、第一０七頁），並有相片附卷可佐，
          參酌卷附被告與屋主訂立租賃契約之日期係被警查獲前三日，應以同案被
          告乙○○所供協助被告丙○○搬家一節較為可採。則同案被告乙○○若僅
          去協助搬家，何須攜帶大批之毒品暨電子秤在身邊礙事？且參酌被告於事
          實一（一）２、３被查獲時亦均扣得第一、二級毒品及電子秤各一個，應
          認於被告丙○○上開租屋處扣得如附表一所示之毒品、電子秤等物應係被
          告丙○○所有，於其跳窗逃逸時未及帶走。
    （３）查被告係意圖販賣而持有扣案海洛因、安非他命等情，除有如附表一、二
          、三所示之大量海洛因、安非他命扣案外，另有電子秤三個、電子計算機
          一台及高達三千五百零四個分裝袋為證。且扣案之三千五百零四個分裝袋
          之尺寸大小各有不同，該等毒品若僅供被告丙○○個人自己施用，其何須
          自備如此大量之各式不同尺寸之分裝袋？且於事實一（一）３出門在外時
          仍隨身攜帶電子秤？是被告上開所辯，無非卸責之詞，不足採信。被告係
          意圖販賣而持有第一、二級毒品之犯行，堪以認定。
三、按海洛因、安非他命、大麻、搖頭丸經毒品危害防制條例第二條第二項第一、二
    款規定為第一級、第二級毒品，核被告於事實一（一）之意圖販賣而持有海洛因
    、安非他命行為，係犯同條例第五條第一項、第二項之罪。其先後三次意圖販賣
    而持有第一、二級毒品之行為，時間緊接，犯罪構成要件相同，顯係各基於概括
    之犯意為之，均為連續犯，應各論以一罪，並除無期徒刑外加重其刑；被告所犯
    上開二罪間之犯意各別、行為互異，應分論併罰。被告於事實一（二）所為持有
    大麻、搖頭丸之行為，係犯同條例第十一條第二項之罪。公訴人認被告此部分亦
    係犯同條例第五條第二項之意圖販賣而持有第二級毒品罪，惟該二種毒品被查獲
    之數量甚微，且未同時查獲其他諸如捲煙器等供販賣用之器物，實難僅憑被告持
    有少量之大麻及一顆搖頭丸，即遽認係意圖販而持有之，公訴人起訴法條尚有未
    洽，惟其社會基本事實同一，應予變更起訴法條。被告於事實一（三）所為持有
    具殺力之改造玩具手槍及子彈之行為，係犯槍砲彈藥刀械管制條例第十一條第四
    項之未經許可持有改造手槍罪及同條例第十二第四項之持有子彈罪。被告一持有
    行為同時觸犯上開二罪名，為異種想像競合犯，應從較重之槍砲彈藥刀械管制條
    例第十一條第四項未經許可持有改造手槍罪處斷。被告於事實一（四）所為製造
    武士刀之行為，係犯槍砲彈藥刀械管制條例第十四條第一項未經許可製造刀械罪
    ，公訴人認被告係犯同條第四項之未經許可持有刀械罪，起訴法條尚有未洽，應
    予變更。其持有刀械之低度行為為高度之製造行為所吸收，不另論罪。被告於事
    實一（五）拾獲庚○○之汽車駕駛執照後予以侵占入己並加以變造，所為係犯刑
    法第三百三十七條之侵占離本人持有之物罪及同法第二百十二條之變造特種文書
    罪。被告所犯該二罪間有方法目的之牽連關係，應從較重之變造特種文書罪處斷
    。被告所犯上開六罪，犯意個別，罪名互殊，應分論併罰。被告前曾受前述有期
    徒刑之執行，有台灣高等法院被告全國前案紀錄表在卷可按，其於有期徒刑執行
    完畢五年以內，再犯本件有期徒刑以上之數罪，均為累犯，除無期徒刑外均應依
    法遞加或加重其刑。爰審酌被告犯罪之動機、目的、手段、犯罪之次數、意圖販
    賣毒品危害社會重大、持有槍彈暨製造刀械，對社會治安具有嚴重危險性，犯後
    之態度等一切情狀，分別量處如主文所示之刑，併科罰金部分諭知易服勞役之折
    算標準，並定其應執行之刑，以示懲儆。又查八十六年十一月二十四日修正公佈
    之槍砲彈藥刀械管制條例第十九條規定：「犯第七條、第八條、第十條、第十一
    條、第十二條第一項至第三項、第十三條第一項至第三項之罪，經判處有期徒刑
    者，應於刑之執行完畢或赦免後，令入勞動場所，強制工作，其期間為三年。」
    前開有關宣告強制工作之規定，業經刪除，並於九十年十一月十四日經總統以（
    九０）華總一義字第九０００二二三四七０號令公布，於同年月十六日生效，是
    有關宣告強制工作之規定，已不再適用，並無證據證明被告有犯罪之習慣或以犯
    罪為常業或因遊蕩或懶惰成習而犯罪，而有矯治其社會危險性之必要，自無依刑
    法第九十條第一項規定宣告強制工作之必要，附此敘明。
四、扣案如附表一編號１、２及附表二編號２、３、４、５暨附表三編號１、２所示
    之海洛因、安非他命、大麻、搖頭丸分屬毒品危害防制條例所規定為第一、二級
    毒品，均應依該條例第十八條第一項前段宣告沒收銷燬。扣案之海洛因研磨機一
    台、電子秤三個、電子計算機一台、分裝袋三千五百零四個，被告雖否認係供其
    意圖販賣而持有所用之物，然一般施用毒品者根本無需備有如此精密之儀器暨數
    量如此龐大之分裝袋，該等物品顯係供被告犯意圖販賣毒品所用之物，自應依同
    條例第十九條第一項宣告沒收。另改造手槍一支（槍枝管制編號0000000
    000、含彈匣二個）、子彈三顆暨武士刀一把，均係違禁物，應依刑法第三十
    八條第一項第一款宣告沒收。又變造之庚○○汽車駕駛執照上被告本人之相片一
    張，係被告所有供變造駕駛執照所用，應依刑法第三十八條第一項第二款宣告沒
    收。至如附表二編號１及附表三編號４所示之現金，被告否認該等金錢係販賣毒
    品所得，亦查無其他證據證明該等金錢係被告販毒所得，又扣案之吸食器、酒精
    燈、瓦斯噴槍係供施用毒品所用之工具，尚與被告意圖販賣而持有毒品無涉，而
    其餘如附表二所示之工具，亦與被告持有槍彈無關，復非供製造武士刀所用，爰
    均不予宣告沒收。
五、公訴人雖未就被告侵占庚○○失竊之汽車駕駛執照部分起訴，然此部分與已起訴
    之變造駕駛執照部分有方法目的之牽連關係，本院自得一併審理。又移送併辦部
    分（新竹地檢署九十一年度偵字第二三一號）即被告於九十一年一月二日下午五
    時許在新竹縣竹東鎮○○路六十八號旁為警查獲意圖販賣而持有海洛因及安非他
    命（即事實一（一）３部分）雖未經起訴，但此部分與已起訴之事實一（一）１
    、２部分亦有連續犯之裁判上一罪關係，本院亦得一併審理，附此敘明。
六、移送併辦（即新竹地檢署九十一年度偵字第九九四號）另指被告所有之二Ｍ─三
    九九七號牌自小客車於九十年十月十五日晚上十一時三十分許，在桃園縣楊梅鎮
    ○○里○○路五一二號，為警查獲車內放有第一級毒品海洛因毛重一一九．二五
    公克、一九．四公克、七．九公克、三．六公克，安非他命毛重十九公克、一公
    克，分裝袋七十七個、五十個、二十九個、八十六個、七個及帳冊一本，因認被
    告此部分亦涉犯意圖販賣而持有第一、二級毒品罪嫌云云。惟被告除僅承認帳冊
    一本為其有外，堅決否認該等扣案物品為其所有，辯稱該車業已借予己○○使用
    ，車內毒品非其所有等語。經查本件為警查獲時係證人己○○駕駛該車，此據證
    人即桃園縣警察局楊梅分局警員甲○○、丁○○暨證人己○○於本院訊問時證述
    在卷，移送意旨無非係以證人己○○之證述為依據，然證人己○○自承為警查獲
    時於其身上亦被扣得海洛因毛重一公克、０．八公克，是以證人己○○非無可能
    將數量較為龐大之毒品推諉他人。且經被告同意後，本院委請法務部調查局對被
    告測謊，就「（楊梅民安路處）查獲之吸毒器具非其所有」「查獲毒品非其所有
    」二問題，經測試無情緒波動反應，研判未說謊，此有該局九十二年四月二日調
    科參字第０九二００一一一九二０號測謊報告書附卷可佐。此部分不能證明被告
    犯罪，即與前揭判決有罪部分無裁判上一罪之連續犯關係可言，自應退由檢察官
    另行處理。
七、至被告於八十九年六月中旬拾獲庚○○之汽車駕駛執照予以侵占入己後，曾於八
    十九年六月十九日以庚○○之名義向中華電信股份有限公司（下稱中華電信）申
    請租用隨身碼，並偽簽庚○○之署押於租用申請書上並提出於中華電信而行使，
    惟被告否認係持前揭變造之庚○○駕駛執照申請租用隨身碼，則被告此部分涉犯
    刑法第二百十六條、第二百十條行使偽造私文書罪部分即與公訴人起訴之變造駕
    駛執照並無牽連關係可言，自應由檢察官另行偵查，併此敘明。
據上論斷，應依刑事訴訟法第二百九十九條第一項前段、第三百條，毒品危害防制條
例第五條第一項、第二項、第十一條第二項、第十八條第一項前段、第十九條第一項
，槍砲彈藥刀械管制條例第十一條第四項、第十二條第四項、第十四條第一項，刑法
第十一條前段、第三百三十七條、第二百十二條、第五十六條、第五十五條、第四十
七條、第四十二條第二項、第三十八條第一項第一、二款、第五十一條第五款，罰金
罰鍰提高標準條例第一條前段、第二條，現行法規所定貨幣單位折算新台幣條例第二
條，判決如主文。
本案經檢察官許麗美到庭執行職務。
中      華      民      國    九十二    年      八      月    二十五    日
                                 臺灣新竹地方法院刑事第一庭
                                    法  官  賴  淑  敏
右正本證明與原本無異。
如不服本判決，應於送達後十日內向本院提出上訴狀。
                                    書記官  曾  秀  貞
中      華      民      國    九十二    年      八      月    二十五    日
附錄法條：
中華民國刑法第二百一十二條 (偽造變造特種文書罪)
偽造、變造護照、旅券、免許證、特許證及關於品行、能力服務或其他相類之證書、
介紹書，足以生損害於公眾或他人者，處一年以下有期徒刑、拘役或三百元以下罰金
。
中華民國刑法第三百三十七條(侵占遺失物罪)
意圖為自己或第三人不法之所有，而侵占遺失物、漂流物或其他離本人所持有之物者
，處五百元以下罰金。
毒品危害防制條例第五條第一項、第二項
意圖販賣而持有第一級毒品者，處無期徒刑或十年以上有期徒刑，得併科新台幣七百
萬元以下罰金。
意圖販賣而持有第二級毒品者，處五年以上有期徒刑，得併科新台幣五百萬元以下罰
金。
毒品危害防制條例第十一條第二項
持有第二級毒品者，處二年以下有期徒刑、拘役或新台幣三萬元以下罰金。
槍砲彈藥刀械管制條例第十一條
未經許可，製造、販賣或運輸第四條第一項第一款所稱其他可發射金屬或子彈具有殺
傷力之各式槍砲者，處五年以上有期徒刑，併科新臺幣一千萬元以下罰金。
未經許可，轉讓、出租或出借前項所列槍砲者，處三年以上十年以下有期徒刑，併科
新臺幣七百萬元以下罰金。
意圖供自己或他人犯罪之用，而犯前二項之罪者，處無期徒刑或七年以上有期徒刑，
併科新臺幣一千萬元以下罰金。
未經許可，持有、寄藏或意圖販賣而陳列第一項所列槍砲者，處一年以上七年以下有
期徒刑，併科新臺幣七百萬元以下罰金。
第一項至第三項之未遂犯罰之。
槍砲彈藥刀械管制條例第十二條
未經許可，製造、販賣或運輸子彈者，處一年以上七年以下有期徒刑，併科新台幣五
百萬元以下罰金。
未經許可，轉讓、出租或出借子彈者，處六月以上五年以下有期徒刑，併科新台幣三
百萬元以下罰金。
意圖供自己或他人犯罪之用，而犯前二項之罪者，處三年以上十年以下有期徒刑，併
科新台幣七百萬元以下罰金。
未經許可，持有、寄藏或意圖販賣而陳列子彈者，處五年以下有期徒刑，併科新台幣
三百萬元以下罰金。
第一項至第三項之未遂犯罰之。
槍砲彈藥刀械管制條例第十四條第一項
未經許可，製造、販賣或運輸刀械者，處三年以下有期徒刑，併科新台幣一百萬元以
下罰金。
附表一（即八十九年七月六日下午三時許在新竹縣湖口鄉○○路二號一樓查獲）：
１、海洛因六包（合計淨重八．七九公克、包裝重一．一０公克）
２、安非他命七包毛重共一二五公克
３、電子秤一個
４、分裝袋一五一四個
５、吸食器三個
６、酒精燈一個
附表二（即八十九年十一月九日凌晨零時十分許在新竹縣新豐鄉○○路○段一五五號
之十六、五樓六一五室查獲）
１、新台幣六十二萬元
２、海洛因六包（合計淨重十八．七七公克、包裝重一．五九公克）
３、安非他命五包毛重共九十六公克
４、大麻二．六公克
５、搖頭丸一顆
６、電子秤一台
７、計算機一台
８、吸食器一組
９、分裝袋一九九０個
１０、玻璃管八十支
１１、海洛因研磨機一台
１２、瓦斯噴槍二支
１３、改造九二手槍二支（槍枝管制編號各為0000000000、000000
      0000，其中0000000000號之改造手槍經鑑定具有殺傷力、另0
      000000000號改造手槍經鑑定認不具殺傷力）
１４、子彈十五顆（含成品十一顆、半成品四顆，成品子彈其中８．７ｍｍ六顆經鑑
      定認不具殺傷力，其餘五顆經試射二顆認具殺傷力，半成品子彈四顆經鑑定認
      不具殺傷力）
１５、槍管一支
１６、空彈殼四顆
１７、彈匣三個
１８、鑽床一台
１９、鑽頭二支
２０、尖嘴鉗二支
２１、一字起子四支
２２、一字起子一支
２３、活動扳手一支
２４、圓形銅塊五塊
２５、磨石一塊
２６、武士刀一把
２７、變造庚○○駕駛執照一枚
附表三（即九十一年一月二日下午五時許在新竹縣竹東鎮○○路六十八號旁查獲）
１、海洛因二包（合計淨重二八．八三公克、包裝重二．九三公克）
２、安非他命七包毛重一０九．九四公克
３、電子秤一個
４、新台幣二十萬元


司法院資訊處製作；財團法人民間司法改革基金會備份。
